# 求助陈老师，因淘汰高污染机器设备，收到的政府补助需要冲减固定资产处置损益嘛？

提问人：wantness 时间：2017-12-25 14:35:19
如题，企业淘汰高污染的设备，收到的财政补贴，是做营业外收入。还是冲减营业外支出 固定资产处置损失？

回答人：chenyiwei
如果淘汰高污染设备也是政府的政策或者指令要求的，则政府因此给予的补贴可以作为被淘汰设备处置价款的一部分，纳入固定资产处置损益。